臺灣高等法院臺中分院刑事裁定　　　　　　　　　　九十一年度毒抗字第五七九號
　　抗　告　人
　　即　被　告　甲○○
右抗告人因違反毒品危害防制條例案件，經檢察官聲請觀察勒戒，不服臺灣彰化地方
法院中華民國九十一年七月二十四日第一審裁定（九十一年度毒聲字第一八二六號，
聲請案號：臺灣臺中地方法院檢察署九十年度毒偵字第一六七○號、九十一年度聲觀
字第六一八號），提起抗告，本院裁定如左：
      主  文
抗告駁回。
      理  由
一、按施用第一、二級毒品者，檢察官應先將被告送勒戒處所觀察、勒戒，其期間不
    得逾一月，毒品危害防制條例第二十條第一項定有明文。
二、本件抗告意旨略以：民國九十年十月二十八日上午八時許，在台北市○○區○○
    路一段十二巷二號地下一樓動力視聽歌城，抗告人即被告（下稱被告）偕同友人
    多人係在包廂內唱歌，當時只有喝到店家提供之飲料，並無食用其他食物，且警
    方在該包廂內與被告等人之身上均未查扣任何毒品、違禁物，是被告顯然係在不
    知情情況下喝到含有ＭＤＭＡ（俗稱搖頭丸）毒品之飲料，是其並非故意吸食，
    爰依法提起抗告，請求撤銷原裁定，更為適法之裁定云云。
三、經查：被告於九十年十月二十八日或其前四日內之某時點，在不詳處所，施用第
    二級毒品ＭＤＭＡ（俗稱搖頭丸），為警於九十年十月二十八日上午八時許，在
    臺北市○○區○○路一段十二巷二號地下一樓（動力視聽歌城）內查獲。訊據被
    告雖矢口否認有何施用ＭＤＭＡ（俗稱搖頭丸）之犯行，然本件被告於九十年十
    月二十八日上午八時許獲案時，為警採集其尿液送驗，經臺灣尖端先進生技醫藥
    股份有限公司濫用藥物檢驗中心以氣相層析質譜儀（ＧＣ＼ＭＳ）方法為確認，
    結果呈ＭＤＭＡ（俗稱搖頭丸）陽性反應，有該公司濫用藥物檢驗中心檢驗函文
    一件在卷可參。又前揭尿液經送臺北市立療養院檢驗結果，呈ＭＤＭＡ（俗稱搖
    頭丸）及甲基安非他命陽性反應，亦有臺北市立療養院出具之尿液檢驗報告書一
    件附卷可稽，惟其係採酵素免疫分析法、薄層片層析法為篩檢方法，並未再以氣
    相層析質譜儀（ＧＣ＼ＭＳ）方法為確認，而依行政院國軍退除役官兵輔導委員
    會臺北榮民總醫院八十三年四月七日（八三）北總內字第０三０五八號函針對：
    有關「服用安非他命或海洛因（嗎啡）以外之藥物或飲料者，其尿液檢驗結果是
    否可能有安非他命或海洛因（嗎啡）反應」乙節之解釋內容可知：如利用精密的
    儀器分析，將可排除偽陽性之可能，而得到正確的答案，因此篩檢結果必須進一
    步確認，在目前最常採用之確認方法為氣相層析質譜儀（ＧＣ＼ＭＳ），此乃因
    在良好的操作條件下，以氣相層析質譜儀作藥物及其代謝產物之定性及定量分析
    ，幾乎不會有偽陽性反應產生，有前開醫院函文一件附於原審卷可考，當以前揭
    臺灣尖端先進生技醫藥股份有限公司濫用藥物檢驗中心之檢驗結果較為可採。另
    被告於抗告意旨雖辯稱可能係他人將ＭＤＭＡ（俗稱搖頭丸）毒品放入飲料內，
    致其誤食云云，然被告就其所辯，並無法提出任何證據證明；且第二級毒品ＭＤ
    ＭＡ（俗稱搖頭丸），係屬違禁品，應無法任意取得，衡情一般人應無可能隨意
    提供予不相熟識之人施用，是被告上開所辯，顯與常理有違，自不足採信。綜上
    ，被告應確有施用第二級毒品ＭＤＭＡ（俗稱搖頭丸）之犯行。是本件被告因施
    用第二級毒品，經原審法院依台灣彰化地方法院檢察署檢察官之聲請，援引毒品
    危害防制條例第二十條第一項之規定，裁定將被告送勒戒所觀察、勒戒，經核於
    法並無不合，被告猶執上詞，以誤食毒品，指摘原審裁定不當，自屬無據，本件
    抗告為無理由，應予駁回。
四、據上論斷，應依刑事訴訟法第四百十二條裁定如主文。
中        華        民        國  九 十 一  年     八     月　 三十 　  日
                                  臺灣高等法院臺中分院刑事第八庭
                                        審判長法  官  羅  得  村
                                              法　官　劉　榮　服
                                              法　官　黃　文　進
右正本證明與原本無異。
不得抗告。
                                              書記官  許  麗  花
中        華  　    民        國  九 十 一  年     九     月    三 　   日
                                                                        Ｋ
